【裁判字號】    98,易,214
【裁判日期】    980707
【裁判案由】    毒品危害防制條例
【裁判全文】
臺灣宜蘭地方法院刑事判決               98年度易字第214號
公  訴  人  臺灣宜蘭地方法院檢察署檢察官
被      告  甲○○
                      樓
上列被告因毒品危害防制條例案件，經檢察官提起公訴（97年度
毒偵字第864號），本院判決如下：
    主  文
甲○○施用第二級毒品，累犯，處有期徒刑拾月。
    事  實
一、甲○○前於民國88年間因施用毒品案件，經送觀察、勒戒後
    ，認無繼續施用毒品之傾向，於88年12月15日執行完畢釋放
    ，並經臺灣宜蘭地方法院檢察署檢察官以88年度毒偵字第28
    6、438號為不起訴處分確定。復於上開觀察、勒戒執行完畢
    釋放後，5年內即89年間再因施用毒品案件，經送觀察、勒
    戒後，認有繼續施用毒品之傾向，經本院裁定令入戒治處所
    施以強制戒治，並由臺灣宜蘭地方法院檢察署檢察官以89年
    度毒偵字第761號提起公訴，經本院以89年度易字第288號判
    處有期徒刑6月確定；強制戒治部分，於91年4月2日執行完
    畢。再於90年間因施用毒品案件，經臺灣宜蘭地方法院檢察
    署檢察官以90年度毒偵字第367號提起公訴，經本院以90年
    度易字第329號判處有期徒刑8月確定，並接續上開有期徒刑
    6月執行，於92年5月15日執行完畢。又於93年間因施用毒品
    案件，經國防部北部地方軍事法院檢察署軍事檢察官提起公
    訴，經國防部北部地方軍事法院判處有期徒刑10月確定；另
    於93年間因施用毒品案件，經國防部南部地方軍事法院澎湖
    分院檢察署軍事檢察官提起公訴，經國防部高等軍事法院高
    雄分院判處有期徒刑1年6月確定，上開有期徒刑10月、1年6
    月經法院裁定應執行有期徒刑2年2月，嗣經減刑後於96年7
    月16日執行完畢。詎其不知悔改，仍基於施用第二級毒品甲
    基安非他命（起訴書誤載為安非他命）之犯意，於97年8月1
    2日某時，在宜蘭縣壯圍鄉東港海邊某小木屋內，以將甲基
    安非他命置入玻璃球內燒烤吸食其煙之方式，施用甲基安非
    他命1次。嗣於97年8月13日0時5分許，因涉竊盜案件為警在
    宜蘭縣宜蘭市○○路84之2號地下室查獲，於97年8月13日0
    時20分（起訴書誤載為97年8月13日8時30分），經警員鐘立
    達採集其尿液，送驗結果呈甲基安非他命陽性反應。
二、案經宜蘭縣政府警察局宜蘭分局報請臺灣宜蘭地方法院檢察
    署檢察官偵查起訴。
    理  由
一、認定犯罪事實所憑之證據及理由：
  (一)訊據被告甲○○固坦承本件經警採集其尿液檢體送驗後呈甲
    基安非他命陽性反應之事實（見本院卷第79頁），惟其矢口
    否認有何施用第二級毒品之犯行，辯稱：伊於97年8月12日
    ，在宜蘭縣壯圍鄉東港海邊之小木屋內，因在場有人將甲基
    安非他命置入玻璃球內燒烤吸食其煙，伊長時間待在屋內，
    尿液檢驗結果始呈甲基安非他命陽性反應等語。經查：
  1.被告於97年8月13日0時20分，經警採集其尿液，送驗結果呈
    甲基安非他命陽性反應之事實，業經證人鐘立達即宜蘭縣政
    府警察局宜蘭分局新民派出所警員於本院審理中證述明確（
    見本院卷第95頁至第97頁），並有宜蘭縣政府警察局宜蘭分
    局查獲毒品案件採尿檢體委外送驗監管紀錄表、慈濟大學濫
    用藥物檢驗中心檢驗總表各1份在卷可稽（見警卷第5頁至第
    6頁），堪信為真實。
  2.而目前雖尚無相關文獻報導有關與吸食甲基安非他命者同處
    一室，其尿液是否可能因二手煙而檢出甲基安非他命陽性反
    應之研究報告，然依法務部調查局檢驗甲基安非他命案件之
    經驗研判，在同空間內若非長時間與吸毒者直接相向存心大
    量吸入吸毒者所呼出之煙氣，以二手煙可能殘含之微少劑量
    毒品，應不致在尿液中檢驗出甲基安非他命陽性反應，此有
    法務部調查局98年5月19日調科壹字第09800292970號函1份
    在卷足憑（見本院卷第102頁），徵諸被告為警查獲後所採
    集之尿液檢驗報告，其甲基安非他命濃度高達20890ng/ml，
    較之行政院衛生署公告判定依據值500ng/ml高出標準甚多，
    此有慈濟大學濫用藥物檢驗中心檢驗總表1份在卷可稽（見
    警卷第5頁），揆諸上開說明，被告顯非吸入二手煙霧導致
    其尿液呈甲基安非他命陽性反應。是被告空言辯稱：其係吸
    入二手煙等語，顯不足採。
  (二)又被告於88年間因施用毒品案件，經送觀察、勒戒後，認無
    繼續施用毒品之傾向，於88年12月15日執行完畢釋放，並經
    臺灣宜蘭地方法院檢察署檢察官以88年度毒偵字第286、438
    號為不起訴處分確定；復於上開觀察、勒戒執行完畢釋放後
    ，5年內即89年間再因施用毒品案件，經送觀察、勒戒後，
    認有繼續施用毒品之傾向，經本院裁定令入戒治處所施以強
    制戒治，並由臺灣宜蘭地方法院檢察署檢察官以89年度毒偵
    字第761號提起公訴，經本院以89年度易字第288號判處有期
    徒刑6月確定；強制戒治部分，於91年4月2日執行完畢之事
    實，有臺灣宜蘭地方法院檢察署刑案資料查註紀錄表、全國
    施用毒品案件紀錄表各1份在卷足憑，可證被告於第1次觀察
    、勒戒執行完畢釋放後，5年內已再犯毒品危害防制條例第1
    0條之罪，本件自應依法追訴處罰。
  (三)綜上，被告前開所辯，無非推諉卸責之詞，顯無可採，本件
    事證明確，被告犯行堪以認定，應依法論科。
二、論罪科刑之理由：
  (一)按甲基安非他命屬毒品危害防制條例第2條第2項第2款所定
    之第二級毒品。故被告甲○○所為，係犯毒品危害防制條例
    第10條第2項之施用第二級毒品罪。
  (二)被告持有第二級毒品甲基安非他命之低度行為，為施用第二
    級毒品之高度行為所吸收，不另論處。
  (三)被告於93年間因毒品危害防制條例案件，經國防部北部地方
    軍事法院檢察署軍事檢察官提起公訴，經國防部北部地方軍
    事法院判處有期徒刑10月確定；復於93年間因毒品危害防制
    條例案件，經國防部南部地方軍事法院澎湖分院檢察署軍事
    檢察官提起公訴，經國防部高等軍事法院高雄分院判處有期
    徒刑1年6月確定，上開有期徒刑10月、1年6月經法院裁定應
    執行有期徒刑2年2月，嗣經減刑後於96年7月16日執行完畢
    ，此有臺灣高等法院被告前案紀錄表1份在卷可參，其於5年
    以內故意再犯本件有期徒刑以上之罪，為累犯，應依刑法第
    47條第1項規定，加重其刑。
  (四)審酌被告有毒品危害防制條例、公共危險之犯罪前科，有臺
    灣高等法院被告前案紀錄表1份在卷可參，素行不佳，且前
    經觀察、勒戒、強制戒治，仍再犯本罪，顯見其對於毒品之
    依賴性甚高，和施用毒品足以造成神經方面損害，並容易引
    起財產、暴力方面犯罪，及考量被告於犯罪後仍飾詞否認犯
    行，態度不佳等一切情狀，量處如主文所示之刑。
四、適用之法律：
  (一)程序法方面：刑事訴訟法第299條第1項前段。
  (二)實體法方面：毒品危害防制條例第10條第2項，刑法第11條
    前段、第47條第1項。
本案經檢察官黃正綱到庭執行職務。
中    華    民    國    98    年    7     月    7     日
                  刑事第三庭  法  官  蘇錦秀
以上正本證明與原本無異。
如不服本判決應於收受送達後十日內向本院提出上訴書狀，並應
敘述具體理由；其未敘述上述理由者，應於上訴期間屆滿後二十
日內向本院補提理由書（均須按他造當事人之人數附繕本）「切
勿逕送上級法院」。
                              書記官  劉晨輝
中    華    民    國    98    年    7     月    8     日
【附錄本案論罪科刑法條】
★毒品危害防制條例第10條：
施用第1級毒品者，處6月以上5年以下有期徒刑。
施用第2級毒品者，處3年以下有期徒刑。


司法院資訊處製作；財團法人民間司法改革基金會備份。
